# 母公司投资的会计处理

提问人：曹雨田 时间：2012-08-24 10:27:55
母公司下属控股子公司系外商投资企业，子公司以人民币利润转增资本后，母公司长期投资是否要处理并确认投资收益，还是不作处理呢

回答人：chenyiwei
子公司以所有者权益内部结转方式转增资本，母公司应不作会计处理。 此问题在本版面上已经讨论过多次，你可以搜索一下之前的讨论。